臺灣高等法院刑事判決
上　訴　人
即　被　告　己○○
上列上訴人因竊盜案件，不服臺灣士林地方法院94年度易字第61
9號，中華民國94年8月15日第一審判決（起訴案號：臺灣士林地
方法院檢察署94年度偵字第7464號，併辦案號：94年度偵字第95
68號），提起上訴，本院判決如下：
    主  文
原判決撤銷。
己○○連續竊盜，累犯，處有期徒刑柒月。扣案之鑰匙貳把沒收
。
    事  實
一、己○○曾因違反毒品危害防制條例案件，經原審判處有期徒
    刑10月，嗣經本院判決上訴駁回確定。嗣又因違反毒品危害
    防制條例案件，經原審判處有期徒刑7 月確定。前開徒刑經
    原審裁定定應執行刑為1年3月，並於 93年8月18日因縮刑期
    滿執行完畢出監。詎己○○仍不知悔改，又意圖為自己不法
    所有，基於概括之犯意，先於94年7月2日中午12時許，在臺
    北縣淡水鎮○○○路○段68 號前之紅樹林捷運站旁停車場內
    ，以其所有之鑰匙1 把啟動林梓渼所有由戊○○管領使用之
    車號HJ8-882號重型機車1部竊取之，得手後供己騎乘使用。
    繼將前開竊得之機車騎乘至油料不足，又於 94年7月11日16
    時許在前開處所，以同1把鑰匙開啟雲凱志所有車號OMT-761
    號重型機車1部，竊取得手後供己騎乘使用。嗣於94年7月12
    日18時30分許因騎乘車號HJ8-882 號重型機車為警攔檢查獲
    ，當場扣得己○○所有用於竊取機車之鑰匙1 把，並循線查
    知上情。詎己○○仍承續前概括之犯意，於 94年8月11日上
    午7時許，在台北縣淡水鎮○○路73號前，以其所有鑰匙1把
    竊取丁○○所有牌號ASK-723號機車1輛。另於94年8月12 日
    中午12時30分，在台北縣淡水鎮○○街108巷11號之2，以同
    上鑰匙1 把（即竊取丁○○機車所用之鑰匙）竊取甲○○所
    有牌號ARH-735號機車1輛，嗣經警於94年8月12日20時30 分
    ，在台北縣淡水鎮○○街94巷7號前發現牌號ARH-735號機車
    ，並逮獲正要前往騎乘該機車之己○○，自己○○身上扣得
    其所有供行竊上開牌號 ASK-723號、ARH-735所使用之鑰匙1
    把，並循線查獲上情。
二、案經臺北市政府警察局北投分局報告臺灣士林地方法院檢察
    署檢察官偵查起訴及移送併辦。
    理  由
一、上揭事實業據被告於警詢、偵查或原審審理時坦承不諱，核
    與證人乙○○、丙○○、甲○○、丁○○於警詢時之證述大
    致相符，並有贓物認領保管單4張、照片2張、臺北縣政府警
    察局車輛失竊電腦輸入單、車輛竊盜、車牌失竊資料個別查
    詢報表各4份附卷可稽、並有鑰匙2把扣案可證。被告自白核
    與事實相符，本件事證明確，被告犯行洵堪認定，應依法論
    科。
二、核被告所為，係犯刑法第320條第1項之竊盜罪。其先後4 次
    竊盜犯行，時間緊接、手法相同，所犯為構成要件相同之罪
    ，顯係基於概括犯意為之，為連續犯，應依刑法第56條之規
    定，論以1 罪，並加重其刑。又被告曾有如事實欄所示之前
    科紀錄，有本院被告前案紀錄表1 份在卷可按，其於有期徒
    刑執行完畢後5 年內，再犯本案有期徒刑以上之罪，為累犯
    ，應依刑法第47條之規定，遞加重其刑。被告於 94年8月11
    日上午7時許，在台北縣淡水鎮○○路73 號前，竊取丁○○
    所有牌號ASK-723號機車1輛及於94年8月12 日中午12時30分
    ，在台北縣淡水鎮○○街108巷11號之2，竊取甲○○所有牌
    號ARH-735號機車1輛部分犯行，雖未經起訴，然與起訴部分
    ，有連續犯裁判上一罪關係，依審判不可分原則，本院自得
    併予審理。
三、原審認被告罪證明確，予以論罪科刑，固非無見，惟查關於
    被告於94年8月11日上午7時許，在台北縣淡水鎮○○路73號
    前，竊取丁○○所有牌號ASK-723號機車1輛及於 94年8月12
    日中午12時30分，在台北縣淡水鎮○○街108巷11號之2，竊
    取甲○○所有牌號ARH-735號機車1輛部分，雖未經起訴，惟
    因與起訴部分有連續犯裁判上一罪關係，原審未及併辦，自
    有未當，爰由本院將原判決撤銷改判，並審酌被告素行非佳
    ，為貪圖代步方便而以自備之鑰匙竊取他人車輛，復因所竊
    得第1部機車使用至油料不足，轉而竊取第2部機車，被查獲
    後又連續偷竊機車，足見其未具悔意，其所竊得之物為機車
    4 部，價值不低、犯罪後坦承犯行，態度尚稱良好等一切情
    狀，量處如主文第2項所示之刑，以示懲儆。又扣案之鑰匙2
    把，為被告所有供本案犯罪所用之物，爰依法宣告沒收之。
四、被告經合法傳喚，無正當理由不到庭，爰不待其陳述逕行判
    決。
五、據上論斷，應依刑事訴訟法第369條第1項前段、第364條、
    第371條、第299條第1項前段，刑法第56條、第320條第1項
    、第47條、第38條第1項第2款，罰金罰鍰提高標準條例第1
    條前段，判決如主文。
本案經檢察官洪泰文到庭執行職務。
中　　華　　民　　國　　94　　年　　12　　月　　8 　　日
　　　　　　　　　刑事第十庭審判長法　官  陳正雄
　　　　　　　　　　　　　　　　　法　官  許宗和
　　　　　　　　　　　　　　　　　法　官  許錦印
以上正本證明與原本無異。
不得上訴。
                                  書記官  楊妙恩
中　　華　　民　　國　　94　　年　　12　　月　　14　　日
附錄本案論罪科刑法條全文：
刑法第320條第1項：
意圖為自己或第三人不法之所有，而竊取他人之動產者，為竊盜
罪，處5年以下有期徒刑、拘役或500元以下罰金。
